【裁判字號】    99,訴,280
【裁判日期】    990528
【裁判案由】    違反毒品危害防制條例
【裁判全文】
臺灣雲林地方法院刑事協商判決           99年度訴字第280號
公  訴  人  臺灣雲林地方法院檢察署檢察官
被      告  甲○○
指定辯護人  本院公設辯護人乙○○
上列被告因違反毒品危害防制條例案件，經檢察官提起公訴（99
年度毒偵字第148 、420 號），並聲請法院改依協商程序而為判
決，本院認為適當，同意由法官一人獨任進行協商判決程序，判
決如下：
    主      文
甲○○施用第一級毒品，處有期徒刑玖月，扣案之第二級毒品甲
基安非他命貳小包（驗餘淨重合計為零點陸陸肆伍克）沒收銷燬
之；扣案之玻璃球壹個、包裹前揭第二級毒品甲基安非他命之外
包裝袋貳個，均沒收之。又施用第一級毒品，處有期徒刑玖月，
扣案之第二級毒品甲基安非他命壹小包（驗餘淨重為壹點柒貳貳
肆克）沒收銷燬之；扣案之玻璃球貳個、吸食器壹組、包裹前揭
第二級毒品甲基安非他命之外包裝袋壹個，均沒收之。應執行有
期徒刑壹年月，扣案之第二級毒品甲基安非他命小包（其中
貳小包驗餘淨重合計為零點陸陸肆伍克，另壹小包驗餘淨重為壹
點柒貳貳肆克）沒收銷燬之；扣案之玻璃球個、吸食器壹組、
包裹前揭第二級毒品甲基安非他命之外包裝袋個，均沒收之。
    事實及理由
一、犯罪事實：
    甲○○前於民國87年間，因施用毒品案件，經觀察、勒戒後
    ，認無繼續施用毒品之傾向，於88年01月11日觀察、勒戒執
    行完畢釋放出所，由臺灣板橋地方法院檢察署檢察官以87年
    度偵緝字第1327號為不起訴處分確定。惟其於上開觀察勒戒
    執行完畢釋放後5 年內，又因施用毒品案件，經觀察、勒戒
    後，認無繼續施用毒品之傾向，於89年01月11日觀察、勒戒
    執行完畢釋放出所，由臺灣嘉義地方法院檢察署檢察官以89
    年度毒偵緝字第12號為不起訴處分確定。然其另於前揭觀察
    勒戒執行完畢釋放後5 年內之89年04月10日起至同年04月20
    日止，因施用第二級毒品，經臺灣桃園地方法院以89年度易
    字第1765號判決判處有期徒刑7 月確定（該次犯行經法院裁
    定令入戒治處所施以強制戒治，至89年12月01日停止戒治釋
    放出所，於90年05月15日保護管束期滿未經撤銷，視為強制
    戒治執行完畢），甫於91年01月11日縮刑期滿執行完畢（不
    構成累犯）。詎其仍不知悔改，分別為下列犯行：
  (一)於98年02月04日19時許，基於施用第一、二級毒品之犯意，
    在嘉義縣民雄鄉○○村○○路13號之住處內（起訴書誤載為
    嘉義縣民雄鄉東榮村中庄19號105 室租屋處），以將海洛因
    及甲基安非他命（起訴書誤載為安非他命）混合置於玻璃球
    內點火燃燒吸食煙氣之方式，同時施用第一、二級毒品海洛
    因、甲基安非他命1 次。
  (二)復於99年03月30日09時許，基於施用第一、二級毒品之犯意
    ，在其當時位於嘉義縣民雄鄉東榮村中庄19號105 室之租屋
    處，以將海洛因及甲基安非他命（起訴書誤載為安非他命）
    混合置於玻璃球內點火燃燒吸食煙氣之方式，同時施用第一
    、二級毒品海洛因、甲基安非他命1 次。
    嗣於99年02月05日，因警拘提甲○○友人翁淑玲時，其與友
    人翁淑玲同在雲林縣斗南鎮○○里○○路119 號之翁淑玲住
    處，為警當場查獲並扣得甲○○所有之甲基安非他命2 小包
    （起訴書誤載為安非他命，驗餘凈重合計為0.6645克）及其
    所有供施用甲基安非他命犯罪使用之玻璃球1 個，復經警徵
    得其同意，採集其尿液送驗，結果呈可待因、嗎啡、甲基安
    非他命陽性反應；復於99年03月30日，因另毒品案件，經傳
    喚至雲林縣警察局刑事警察大隊製作筆錄，並於同日13時40
    分許，經警徵得其自願同意搜索，在其位在嘉義縣民雄鄉東
    榮村中庄19號105 室之租屋處內執行搜索，當場扣有甲基安
    非他命1 小包（起訴書誤載為安非他命，驗餘凈重為1.7224
    克）、其所有供施用甲基安非他命犯罪使用之玻璃球2 個及
    吸食器1 組等物，復經警徵得其同意，採集其尿液送驗，結
    果呈嗎啡、甲基安非他命、安非他命陽性反應，始悉上情。
二、證據名稱：
  (一)被告甲○○於偵查及本院訊問時之自白。
  (二)臺灣檢驗科技股份有限公司99年02月24日報告編號：KＺ0000
    00000000號濫用藥物檢驗報告、正修科技大學微量研究科技
    中心99年04月19日報告編號R00-0000-000號尿液檢驗報告各
    1紙。
  (三)雲林縣警察局斗南分局查獲毒品嫌犯尿液送檢真實姓名對照
    表、雲林縣警察局毒品犯罪嫌疑人尿液採驗作業管制紀錄各
    1份。
  (四)憲兵司令部刑事鑑識中心99年05月12日憲直刑鑑字第099000
    0897號鑑定書、憲兵司令部刑事鑑識中心99年05月19日憲直
    刑鑑字第0990000999號鑑定書各1紙。
  (五)扣案之顆粒3 小包（其中2 小包驗餘淨重合計為0.6645克，
    另1 小包驗餘淨重為1.7477克）；扣案之玻璃球3 個、吸食
    器1 組、包裹前揭第二級毒品甲基安非他命之外包裝袋3 個
    。
  (六)刑案資料查註紀錄表、全國施用毒品案件紀錄表、矯正簡表
    及臺灣板橋地方法院檢察署檢察官87年度偵緝字第1327號不
    起訴處分書各1 份。
三、本案經檢察官與被告、辯護人於審判外達成協商之合意，且
    被告已認罪，其合意內容為：甲○○施用第一級毒品，處有
    期徒刑9 月，扣案之第二級毒品甲基安非他命2 小包（驗餘
    淨重合計為0.6645克）沒收銷燬之；扣案之玻璃球1 個、包
    裹前揭第二級毒品甲基安非他命之外包裝袋2 個，均沒收之
    。又施用第一級毒品，處有期徒刑9 月，扣案之第二級毒品
    甲基安非他命1 小包（驗餘淨重為1.7224克）沒收銷燬之；
    扣案之玻璃球2 個、吸食器1 組、包裹前揭第二級毒品甲基
    安非他命之外包裝袋1 個，均沒收之。應執行有期徒刑1 年
    3 月，扣案之第二級毒品甲基安非他命3 小包（其中2 小包
    驗餘淨重合計為0.6645克，另1 小包驗餘淨重為1.7224克）
    沒收銷燬之；扣案之玻璃球3 個、吸食器1 組、包裹前揭第
    二級毒品甲基安非他命之外包裝袋3 個，均沒收之。
四、至扣案之顆粒3 小包（其中2 小包合計淨重為0.6848克，合
    計驗餘淨重為0.6645公克，另1 小包淨重為1.7477克，驗餘
    淨重為1.7224克），鑑定結果均確含甲基安非他命之成分，
    屬毒品危害防制條例第2 條第1 項第2 款所列之第二級毒品
    ，有憲兵司令部刑事鑑識中心99年05月12日憲直刑鑑字第09
    90000897號鑑定書、憲兵司令部刑事鑑識中心99年05月19日
    憲直刑鑑字第0990000999號鑑定書各1 紙（見本院99年度訴
    字第280 號〈下稱99訴280 號〉卷第27頁正面至第28頁正面
    ），應依同條例第18條第1 項前段之規定，沒收銷燬之；至
    扣案之玻璃球3 個、吸食器1 組、包裹前揭第二級毒品甲基
    安非他命之外包裝袋3 個，亦均係被告所有供其為本件犯罪
    使用，業據被告於本院審理時供述至明（見99訴280 號卷第
    34頁背面至第35頁正面），爰均依刑法第38條第1 項第2 款
    之規定，宣告沒收。
五、應適用之法條：刑事訴訟法第455 條之2 第1 項、第455 之
    4 第2 項、第455 條之8 、第454 條第1 項，毒品危害防制
    條例第10條第1 項、第2 項、第18條第1 項前段，刑法第11
    條前段、第55條、第38條第1 項第2 款、第51條第5 款。
六、協商判決原則上不得上訴。但有刑事訴訟法第455 條之4 第
    1 項第1 款「於本訊問程序終結前，被告撤銷協商合意或檢
    察官撤回協商聲請者」；第2 款「被告協商之意思非出於自
    由意志者」；第4 款「被告所犯之罪非第455 條之2 第1 項
    所定得以協商判決者」；第6 款「被告有其他較重之裁判上
    一罪之犯罪事實者」；第7 款「法院認應諭知免刑或免訴、
    不受理者」情形之一，或協商判決違反同條第2 項「法院應
    於協商合意範圍內為判決；法院為協商判決所科之刑，以宣
    告緩刑或2 年以下有期徒刑、拘役或罰金為限」等規定者（
    以上均簡稱但書情形）外，不在此限（即有但書情形，依法
    仍得上訴）。
七、本件如有上述但書情形，且不服本判決時，得自收受判決送
    達之日起10日內，向本院提出上訴狀（須附繕本），上訴於
    第二審法院。
本案經檢察官魏偕到庭執行職務。
中    華    民    國    99    年    5     月    28    日
                  刑事第六庭    法  官  陳佩怡
以上正本證明與原本無異。
                                書記官  林佳慧
中    華    民    國    99    年    5     月    28    日
附錄本案論罪科刑法條：
毒品危害防制條例第10條
施用第一級毒品者，處 6 月以上 5 年以下有期徒刑。
施用第二級毒品者，處 3 年以下有期徒刑。

司法院資訊處製作；財團法人民間司法改革基金會備份。
